【裁判字號】    99,易,2239
【裁判日期】    991124
【裁判案由】    竊盜
【裁判全文】
臺灣臺北地方法院刑事判決              99年度易字第2239號
公  訴  人  臺灣臺北地方法院檢察署檢察官
被      告  黃聯科
上列被告因竊盜案件，經檢察官提起公訴（99年度偵字第15812
號），本院判決如下：
    主  文
黃聯科竊盜，累犯，處有期徒刑月，如易科罰金，以新臺幣壹
仟元折算壹日。
    事  實
一、黃聯科前因竊盜案件，分別經臺灣臺南地方法院以93年度易
    字第801號判處有期徒刑1年10月，經臺灣高等法院以93年度
    上易字第626號上訴駁回而確定；臺灣臺南地方法院臺南分
    院則以94年度易字第317號判處有期徒刑1年確定；又因贓物
    罪，經臺灣高雄地方法院以94年度易字第1756號判處有期徒
    刑4月確定，上開3罪應執行有期徒刑2年3月，於民國96年1
    月15日因縮短刑期假釋出監並付保護管束，嗣於96年10月19
    日撤銷假釋入監執行殘刑3月5日。另因竊盜等案件，分別經
    臺灣桃園地方法院以96年度桃簡字第988號判處有期徒刑5月
    確定，減刑為2月15日；臺灣高雄地方法院以96年度簡字第
    3557號判處有期徒刑6月確定；臺灣臺南地方法院以96年度
    簡字第2643號判處有期徒刑5月，上開3罪應執行有期徒刑1
    年。復又因竊盜、詐欺等案件，分別經臺灣基隆地方法院以
    96年度基簡字第801號判處有期徒刑3月確定，本院則分別以
    96年度易字第1706號判處有期徒刑8月確定，97年度簡字第
    3110號判處有期徒刑4月、4月確定；再因竊盜、贓物等案件
    ，經臺灣桃園地方法院以96年度桃簡字第2976號判處有期徒
    刑5月確定，上開6罪應執行有期徒刑1年11月，上述各罪接
    續執行，而於99年4月1日執行完畢出監。詎黃聯科仍不知悔
    改，意圖為自己不法之所有，於99年6月10日5時30分許，在
    位於臺北市中正區○○○路3號「臺北車站」地下一樓之U1
    西剪票口，趁剪票員張淑美將其皮包置放於員工座位處，而
    張淑美背對員工座位處忙於與他人交談疏未注意之機會，徒
    手竊取張淑美所有SAMSUG  ANYCALL廠牌之行動電話乙具(序
    號為000000000000000) ，得手後，於同日7時12分許，將上
    開行動電話攜往臺北市立婦幼醫院，而不慎遺留於該醫院7
    樓之雜誌櫃上，嗣為住院病患之家屬拾獲交予值班護士葉寶
    鈴保管，嗣因葉寶鈴屆下班時間，遂轉交予同院接班之護士
    李錦枝保管，以待人領取，惟李錦枝見該行動電話有未接來
    電達10餘通，經回撥未接來電之號碼後，始知悉上開行動電
    話屬他人失竊之物，復經員警調閱監視器始循線查獲，獲悉
    上情。
二、案經內政部警政署警察局報由臺灣臺北地方法院檢察署檢察
    官偵查起訴。
    理  由
一、證據能力部分：
    按被告以外之人於審判外之言詞或書面陳述，除法律有規定
    者外，不得作為證據，刑事訴訟法第159條第1項定有明文。
    次按被告以外之人於審判外之陳述，雖不符前4條之規定，
    而經當事人於審判程序同意做為證據，法院審酌該言詞陳述
    或書面陳述作成時之情況，認為適當者，亦得為證據。當事
    人、代理人或辯護人於法院調查證據時，知有刑事訴訟法第
    159條第1項不得為證據之情形，而未於言詞辯論終結前聲明
    異議者，視為有前項之同意，同法第159條之5亦規定甚明。
    經查，下列本院認定犯罪事實所憑之證據中，部分係屬傳聞
    證據，惟檢察官、被告均未於本院言詞辯論終結前聲明異議
    ，本院審酌該等言詞或書面陳述作成之情況，並無非出於任
    意性或不正取供，或違法或不當情事，且客觀上亦無不可信
    之情況，堪認為適當，依刑事訴訟法第159條之5第2項規定
    ，得作為證據。
二、實體理由部分：
    訊據被告黃聯科固坦承系爭手機係伊攜至臺北市婦幼醫院，
    並將之遺留於醫院內，惟否認有何竊盜犯行，辯稱：伊於99
    年6月10日5時30分許，雖有至臺北火車站U-1西剪票口處，
    並進入剪票員之座位處，然伊之目的係在找尋可供躺睡之處
    ，嗣因未尋得適合地方，故即離開該處云云。惟查：
     1、經本院勘驗扣案之臺北火車站地下一樓U-1西剪票口之
        監視錄影光碟片，在畫面標示為1分04秒至1分21秒之時
        間點，證人張淑美背對剪票口員工座位，與一名白色上
        衣男子交談，被告繞行至證人後方，並進入剪票口旁之
        員工座位處，有彎腰下身拿取物品之動作，並向左轉頭
        看向背對員工座位處之證人，隨即起身並有將右手插入
        上衣口袋之動作，嗣由剪票口向外低頭快步離去，此有
        本院99年10月29日之勘驗筆錄在卷可稽（見本院卷第61
        頁背面），且被告當庭亦自承畫面中攝得之黑衣男子係
        其本人無誤，則堪認被告於99年6月10日有至臺北火車
        站地下一樓U-1西剪票口處，並無端進入證人張淑美之
        座位處，且明顯可見有彎腰下身拿取物品之動作，同時
        並注意證人張淑美當時之動向，嗣後即將手插入口袋離
        去等事實。
     2、而據證人張淑美於警詢中證稱監視錄影之影像不很清楚
        ，然依畫面中之衣著、鞋子及走路型態，與當日在派出
        所內之被告很像，畫面中該名黑衣男子離開不久後，伊
        即發現皮包遭竊等語（見偵卷第11頁）。復矧之本院上
        開勘驗筆錄，畫面標示為1分22秒至1分42秒之時間點，
        證人張淑美走回剪票口員工座位處查看，後由剪票口向
        外離去，復又返回剪票口之員工座位處且有上下翻找某
        處之動作，隨即快步離開剪票口員工座位處（見本院卷
        第61頁背面-62頁），則足認在被告離開後約20秒內之
        時間，證人張淑美旋即已發現其所有之手機遭竊之事實
        。而被告雖辯稱伊當時將手插入口袋之動作係為搔癢云
        云，惟被告係一般往來行人，常情以言，應不至亦無必
        要進入剪票口之員工座位處，且該處往來行人眾多，空
        間狹小，絕非屬適合睡臥之處，自不待言，被告之辯詞
        實難令本院信為真實。而被告離開後約20秒內之相當短
        促時間，證人張淑美旋發現手機遭竊之情，再參以被告
        有前述拿取物品放入口袋之可疑舉止，衡諸論理法則，
        實足使人有相當合理懷疑證人張淑美之手機係遭被告竊
        盜。
     3、再參諸證人李錦枝證稱證人張淑美失竊之行動電話，係
        伊於99年6月10日上班時，由同事葉寶鈴交付予伊，並
        告知伊該手機係病患家屬於99年6月10日8時許，在婦幼
        醫院7樓之護理站雜誌櫃上所拾獲等語（見偵卷第12-13
        頁、第74頁），並有扣押物品目錄表、贓物認領保管單
        等在卷可稽（見偵卷第20、22頁），復佐以被告亦自承
        系爭手機係伊攜至婦幼醫院等語，則堪認被告確實持有
        證人張淑美遭竊之手機之事實。又遭竊之時間係於99年
        6 月10日5時30分許，而該手機當日8時許即在婦幼醫院
        為人拾獲，時間相當密接，而證人張淑美於被告離開後
        旋即發現手機遭竊，適巧失竊之手機當日距被竊時間未
        久竟又為被告攜至婦幼醫院並遺留於該處，則綜合上述
        各情，顯足堪認定系爭手機係被告所竊。
     4、綜上，本案事證已臻明確，被告所辯均係卸責之詞，不
        足採信，是被告上開竊盜之犯行，洵堪認定，自應依法
        論科。
三、核被告所為，係犯刑法第320條之普通竊盜既遂罪。又被告
    有前揭事實記載之科刑及執行完畢紀錄，此有臺灣高等法院
    被告前案紀錄表在卷可稽，其受徒刑執行完畢後，5年以內
    故意再犯本件有期徒刑以上之罪，為累犯，應依刑法第47條
    第1項規定，加重其刑。爰審酌被告前有多次竊盜前科，現
    亦正在執行另案竊盜之刑期，顯見素行非佳，猶不思警惕之
    心，竟再次犯本件竊盜罪，且事後猶飾詞狡辯，犯後態度不
    佳，暨被告犯罪之手段及被害人受損害之程度等一切情狀，
    量處如主文所示之刑，並諭知易科罰金之折算標準。
據上論斷，應依刑事訴訟法第299條第1項前段、刑法第320條第1
項、第47條1項、第41條第1項前段，刑法施行第1條之1判決如主
文。
本案經檢察官李彥霖到庭執行職務
中    華    民    國    99    年    11    月    24    日
                  刑事第十七庭  法  官  楊雅清
上正本證明與原本無異。
如不服本判決應於收受送達後10日內向本院提出上訴書狀，並應
敘述具體理由；其未敘述上訴理由者，應於上訴期間屆滿後20日
內向本院補提理由書（均須按他造當事人之人數附繕本）「切勿
逕送上級法院」。告訴人或被害人如對於本判決不服者，應具備
理由請求檢察官上訴，其上訴期間之計算係以檢察官收受判決正
本之日期為準。
                                書記官  吳俊龍
中    華    民    國    99    年    11    月    24    日
附錄本案論罪科刑法條全文：
中華民國刑法第320條
（普通竊盜罪、竊佔罪）
意圖為自己或第三人不法之所有，而竊取他人之動產者，為竊盜
罪，處5  年以下有期徒刑、拘役或 5 百元以下罰金。
意圖為自己或第三人不法之利益，而竊佔他人之不動產者，依前
項之規定處斷。
前二項之未遂犯罰之。

司法院資訊處製作；財團法人民間司法改革基金會備份。
